【裁判字號】    98,上訴,1340
【裁判日期】    980430
【裁判案由】    違反槍砲彈藥刀械管制條例
【裁判全文】
臺灣高等法院刑事判決                98年度上訴字第1340號
上  訴  人
即  被  告  甲○○
上列上訴人因違反槍砲彈藥刀械管制條例案件，不服臺灣板橋地
方法院97年度訴字第5604號，中華民國98年2月10日第一審判決
（起訴案號：臺灣板橋地方法院檢察署97年度偵字第31321號）
，提起上訴，本院判決如下：
    主  文
上訴駁回。
    理  由
一、按不服地方法院之第一審判決而上訴者，應向管轄第二審之
    高等法院為之。上訴書狀應敘述具體理由。上訴書狀未敘述
    上訴理由者，應於上訴期間屆滿後20日內補提理由書於原審
    法院，逾期未補提者，原審法院應定期間先命補正。第二審
    法院認為上訴書狀未敘述理由或上訴有第362條前段之情形
    者，應以判決駁回之。但其情形可以補正而未經原審法院命
    其補正者，審判長應定期間先命補正。刑事訴訟法第361條
    、第367條分別定有明文。而所謂不服第一審判決之具體理
    由，必係依據卷內既有訴訟資料或提出新事證，指摘或表明
    第一審判決有何採證認事、用法或量刑等足以影響判決本旨
    之不當或違法，而構成應予撤銷之具體事由，始克當之（例
    如：依憑證據法則具體指出所採證據何以不具證據能力，或
    依憑卷證資料，明確指出所為證據證明力之判斷如何違背經
    驗、論理法則）；倘僅泛言原判決認定事實錯誤、違背法令
    、量刑失之過重或輕縱，而未依上揭意旨指出具體事由，或
    形式上雖已指出具體事由，然該事由縱使屬實，亦不足以認
    為原判決有何不當或違法者（例如：對不具有調查必要性之
    證據，法院未依聲請調查亦未說明理由，或援用證據不當，
    但除去該證據仍應為同一事實之認定），皆難謂係具體理由
    ，俾與第二審上訴制度旨在請求第二審法院撤銷、變更第一
    審不當或違法之判決，以實現個案救濟之立法目的相契合，
    並節制濫行上訴（最高法院97年度臺上字第892號判決參照
    ）。是以上訴人之上訴書狀或補提之上訴理由書，雖有敘述
    上訴理由，惟如未具體指摘或表明第一審判決有何上述不當
    或違法之情形，即與未敘述具體理由無異，其所為上訴，即
    不符法定要件。
二、本件上訴人即被告甲○○不服原審判決，提起上訴，其理由
    略以：科刑時應斟酌刑法第57條所定之一切情狀，被告係受
    他人之託，不得已始代為保管槍彈，於員警前往訪查時，主
    動告知並報繳其持有之全部槍彈，是被告雖有寄藏槍彈之行
    為，但對社會所生危害甚微，原審量刑實屬過重而有違罪責
    相當原則、量刑比例原則，為此提起上訴，求為撤銷原判決
    等語。
三、經查：被告甲○○於緩刑期內，不知悔改，明知未經許可，
    不得寄藏具殺傷力之槍枝及子彈，竟基於寄藏具有殺傷力之
    槍枝及子彈之犯意，於95年3月中旬某日，在高雄市鼓山區
    ○○○路51巷15弄14號，受其刺青師傅吳世文（業於95年4
    月3日死亡）之託，代為保管加拿大製HP15型9mm制式半自動
    手槍一枝（含彈匣一個、槍枝管制編號：0000000000號）、
    可發射子彈具殺傷力之仿美國INGRAM廠M11型口徑9mm衝鋒槍
    一枝（含彈匣及消音器各一個、槍枝管制編號：0000000000
    號）、具殺傷力之口徑9mm制式子彈11顆（其中7顆業經鑑驗
    試射用罄）及土造子彈28顆（其中9顆業經鑑驗試射用罄）
    而予以收受，隨即將前揭槍彈攜至其位於高雄市○○區○○
    街28號8樓住處予以寄藏。嗣於97年7、8月間，甲○○因北
    上工作而將前開槍彈攜至臺北縣新莊市○○○街25之9號4樓
    租屋處藏放於房間衣櫥內；97年11月3日晚上8時許，臺北縣
    政府警察局新莊分局中平派出所員警因接獲民眾報案稱上開
    處所平日時常吵雜且出入複雜而前往訪查，而於員警詢問其
    有無藏放違禁物時，在偵查犯罪機關尚未知悉其寄藏前開槍
    彈犯行前，主動告知並報繳其持有之前開全部槍彈，而接受
    裁判等情。業經被告於原審審理時供認不諱（見原審卷37頁
    ），且原審經綜合全卷事證後，以被告非法寄藏手槍罪，事
    證明確，適用槍砲彈藥刀械管制條例第7條第4項、第8條第4
    項、第18條第1項，刑法第55條、第47條第1項等規定，量處
    有期徒刑二年，併科罰金新臺幣十萬元等情，已敘明其認定
    被告犯罪所憑之證據及理由，自形式上觀察，並無違法或不
    當之處。被告提起上訴，其上訴理由僅泛言如上述，惟其所
    指各節，業經原判決理由指駁綦詳，且原判決復以被告在偵
    查機關尚未知悉其寄藏槍彈犯行前，主動告知並報繳其持有
    之全部槍彈，因而適用同條例第18條第1項關於自首之規定
    ，復斟酌刑法第66條但書得減輕其刑至三分之二之規定，就
    原法定最輕本刑有期徒刑五年之罪，減輕至有期徒刑二年，
    其量刑已然從輕（被告尚屬累犯），顯無過重可言。是被告
    並未依據卷內既有訴訟資料或提出新事證，指摘或表明原判
    決關於認定事實、適用法律或量刑有何足以影響判決本旨之
    違法或不當，或依憑卷證資料，明確指出所為證據證明力之
    判斷如何違背經驗、論理法則，而構成應予撤銷之具體事由
    。揆諸首揭說明，難認其已具體表明上訴理由，其上訴不合
    法定要件，爰不經言詞辯論逕予駁回。
據上論斷，應依刑事訴訟法第367條前段、第372條，判決如主文
。
中    華    民    國    98    年    4     月    30    日
                  刑事第十庭審判長法  官  楊炳禎
                                  法  官  李春地
                                  法  官  朱光仁
以上正本證明與原本無異。
如不服本判決，應於收受送達後10日內向本院提出上訴書狀，其
未敘述上訴之理由者並得於提起上訴後10日內向本院補提理由書
（均須按他造當事人之人數附繕本）「切勿逕送上級法院」。
                                  書記官  王宜玲
中    華    民    國    98    年    5     月    6     日


司法院資訊處製作；財團法人民間司法改革基金會備份。
